# 商誉减值测算

提问人：cpatang2006 时间：2017-11-30 15:20:57
请教陈版及各位一个有关商誉减值测算的问题： 甲公司 2015 年通过非同一控制下合并收购了乙公司，原来甲公司持有乙公司40%股权，收购后持有乙公司100%股权，收购产生商誉 1000 万元。 2016 年乙公司进行设备升级，将原来的设备全部进行了更新。问题是2017 年底的商誉减值测试该如何做？

回答人：chenyiwei
商誉对应于资产组而不是特定的可辨认资产，所以在乙公司设备更新后，除非其管理模式和业务发生重大变化，否则商誉仍对应于原先的资产组。